【裁判字號】    89,訴,1487
【裁判日期】    891026
【裁判案由】    履行協議返還債務
【裁判全文】
臺灣板橋地方法院民事判決  八十九年度訴字第一四八七號
    原      告  甲○○
    被      告  丙○原名殷文.
                乙○○
右當事人間請求給付履行協議返還債務事件，本院判決如左：
    主      文
被告應給付原告新台幣貳佰伍拾伍萬元，及自民國八十九年八月一日起至清償日止，
按年息百分之五計算之利息。
訴訟費用由被告負擔。
本判決得假執行。
    事      實
甲、原告方面：
  一、聲明：求為判決如主文第一項所示，並陳明願供擔保請准宣告假執行。
  二、陳述：
      緣被告丙○於民國八十五年六月十九日將坐落門牌號碼基隆市安樂區○○○路
      一０五之一號，稅籍面積為八十九點八平方公尺違章建築平房、應有部分三分
      之二之不動產（下稱系爭不動產）出賣與原告，由原告交付被告總價款新台幣
      （下同）三百五十萬元，後因被告丙○無法履行買賣契約，致雙方對簿公堂，
      雙方再於八十八年九月一日簽立協議書，由被告以原價買回系爭不動產，其給
      付方式係被告丙○於訂立協議書前已分別於八十八年七月二十三日及八十八年
      八月十八日各交付五萬元及五十萬元，餘款自八十八年十月一日起至八十九年
      七月一日止，每月一日給付十萬元，合計一百萬元，八十九年八月一日被告丙
      ○再給付原告一百八十五萬元，並由被告乙○○擔任保證人，詎被告僅給付前
      六期款合計九十萬元，自八十九年一月一日起即未再付款，並避不見面，為此
      提起本件訴訟。
  三、證據：提出他項權利證明書影本一件、抵押權設定契約書影本一件、買回協議
      書影本一件、存證信函影本一件為證。
乙、被告方面：
    被告自認原告之主張為真實，並認諾原告之請求為有理由。
    理      由
一、按當事人於言詞辯論期日時為訴訟標的之認諾者，應本於其認諾為該當事人敗訴
    之判決。民事訴訟法第三百八十四條定有明文。
二、原告起訴主張緣被告丙○於八十五年六月十九日將系爭不動產出賣與原告，由原
    告交付被告總價款三百五十萬元，後因被告丙○無法履行買賣契約，致雙方對簿
    公堂，雙方再於八十八年九月一日簽立協議書，由被告以原價買回系爭不動產，
    其給付方式係被告丙○於訂立協議書前，已分別於八十八年七月二十三日及八十
    八年八月十八日各交付五萬元及五十萬元，餘款自八十八年十月一日起至八十九
    年七月一日止，每月一日給付十萬元，合計一百萬元，八十九年八月一日被告丙
    ○再給付原告一百八十五萬元，並由被告乙○○擔任保證人，詎被告僅給付前六
    期款合計九十萬元，自八十九年一月一日起即未再付款，並避不見面等情，業據
    提出他項權利證明書、抵押權設定契約書、買回協議書、存證信函各一件為證，
    被告二人均於八十九年十月十二日言詞辯論期日就原告上開請求為同意原告請求
    之認諾，從而依前揭法條規定，自應為被告敗訴之判決，是認原告二人前開請求
    ，即應准許。
三、從而，原告依契約及保證之法律關係，訴請被告給付原告如主文所示之金額，及
    自八十九年八月一日起至清償日止按年息百分之五計算之利息，為有理由，應予
    准許。
四、本件係依民事訴訟法第三百八十九條第一項第一款規定為被告敗訴之判決，應依
    職權宣告假執行。至於原告雖亦陳明願供擔保聲請宣告假執行，惟不待其聲明，
    應逕依職權宣告之，附此敘明。
五、據上論結，原告之訴為有理由，依民事訴訟法第七十八條、第三百八十九條第一
    項第一款，判決如主文。
中      華      民      國    八十九    年      十      月    二十六    日
                                  臺灣板橋地方法院民事第二庭
~B法      官  鍾啟煌
右為正本係照原本作成。
如對本判決上訴，須於判決送達後二十日內向本院提出上訴狀。
中      華      民      國    八十九    年      十      月    二十六    日
~B法院書記官  王慈嬰


司法院資訊處製作；財團法人民間司法改革基金會備份。
